臺灣高雄地方法院刑事判決　　　　　　　　　　　　九十三年度易字第一二七號
　　公　訴　人　臺灣高雄地方法院檢察署檢察官
　　被　　　告　丙○○
右列被告因竊盜案件，經檢察官提起公訴（九十三年度偵字第一五四二七號），及併
案審理（九十三年度偵緝字第一五七○號、九十三年度偵字第一七九一○號、九十三
年度偵字第一八○四三號、九十三年度偵字第一八八六七號、九十三年度偵緝字第一
八四一號、九十三年度偵字第二一七五三號、九十三年度偵字第二一七六○號），本
院判決如左：
    主  文
丙○○共同連續逾越安全設備竊盜，累犯，處有期徒刑壹年拾月。
    事  實
一、丙○○曾於民國八十七年間因竊盜案件，經本院以八十七年易字第五八七○判處
    有期徒刑十月確定，於九十二年七月十一日執行完畢，仍不知悔改，復基於意圖
    為自己不法所有之概括犯意，連續為左列竊盜行為：
（一）於九十三年五月十一日一時四十分，與「陳○燈」（真實姓名年籍資料均不詳
      之成年男子），基於意圖為自己不法所有之犯意聯絡與行為分擔，由丙○○駕
      駛不知情之胞兄張貴榮所有（未據提出告訴）九Ｗ－一一七六號自小貨車，搭
      載「陳○燈」前往乙○○所經營位於高雄縣旗山鎮○○路○段八一二巷一號，
      無人看守之「月美檳榔攤」，入內共同竊取店內現金新臺幣（下同）三千餘元
      、香菸數條。嗣為乙○○自監視錄影器上發現，央請友人蔡振貴外出追趕，丙○○與「陳○燈」趁機逃離現場，而將上開自小貨車遺留於現場，經警由車牌
      號碼循線而查獲丙○○。
（二）於同年五月二十一日十六時三十分許，前往甲○○○位於高雄縣旗山鎮焦埔巷
      十四號之住處，並徒手攀越該處一樓廁所之窗戶，自窗戶處進入屋內竊取甲○○○所有之金項鍊一條（重一兩二錢）、現金六千元、ＶＣＤ放影機一臺、行
      動電話二具。得手後即逃離現場，並將該ＶＣＤ放影機贈與不知情之友人兵清
      福、李麗雲使用。嗣於同年五月二十二日，為警前往高雄縣旗山鎮田埔巷一之
      二號兵清福住處循線查獲。
（三）於同年六月二十日四時許，至戊○○位於高雄縣杉林鄉○○路路東巷九號住處
      院子之倉庫，竊取戊○○所有之電動腳踏車一部，電鋸二台，為戊○○當場發
      現，而於嗣後報警查獲丙○○。
（四）於同年七月三十一日六時之日間，見庚○○○位於高雄縣美濃鎮○○路○段一
      ０七號之住處未上鎖，乃趁機未經許可無故侵入後，竊取庚○○○所有勞力士
      手錶、戒指各二只、現金七萬餘元，並將現金花用至剩餘一萬五百元。嗣於同
      年八月二日十二時三十分許，為警在高雄縣美濃鎮○○街二十號前另案緝獲而
      循線查獲上開犯行。
（五）同年八月十七日十一時二十分許，在高雄縣杉林鄉○○村○○路一０六巷二五
      號旁，竊取壬○○所有置放於該處之挖土斗、鐵條計五百公斤。竊得後旋將
      該批物品搬至不知情張貴榮所有上開自小貨車上，載往劉寶美所經營位於屏東
      縣里港鄉土庫村「志雄資源回收場」欲出售。嗣為壬○○於該日十二時許，前
      往「志雄資源回收場」查訪尋獲，丙○○始將該批物品歸還壬○○。
（六）於同年九月四日五時許，在高雄縣旗山鎮○○路上，見辛○○所有車牌號碼Ｅ
      三－七六四八號自小客車鑰匙未拔，即趁機竊取之，供己代步使用。嗣於同年
      九月五日二十三時許，在高雄縣杉林鄉湖底橋土地公廟前尋獲該車，而循線查
      獲。
二、案經高雄縣政府警察局旗山分局報告臺灣高雄地方法院檢察署檢察官偵查起訴及
    移送併案審理。
    理  由
一、右揭事實（一）（二）（四）（五）（六）連續竊盜及無故侵入住宅之犯罪事實
    ，業據被告於本院審理時均坦認不諱，核與證人張貴榮、黃小雯、蔡振貴、兵清
    福、李麗雲、劉寶美於警偵訊時所證述之情節均大致相符，復據被害人庚○○○
    、乙○○、甲○○○、壬○○、辛○○於警詢中指訴綦詳，並有車輛協尋電腦輸
    入單、車輛失竊證明單、被害人庚○○○、甲○○○、辛○○所出具之贓物認領
    保管單、現場及贓物照片十二幀（均見警卷）在卷可稽，足見被告前開自白核與
    事實相符，應可採信，被告此部份犯行洵堪認定。
二、另被告對右揭事實（三）部分之犯罪事實，則矢口否認並辯稱：伊沒有去戊○○
    他家，伊只有早上出去一下，且戊○○在失竊時為何沒有爭執，也沒有馬上追出
    來制止，況戊○○可能看錯人云云。經查，被告右揭事實（三）部分之犯罪事實
    ，業據證人即被害人戊○○到庭證稱：「九十三年六月二十日早上凌晨四點，我
    發現我的電動腳踏車一部、電動鋸子二支被偷，我當時看見被告牽我的腳踏車正
    要出倉庫的門口，他把鋸子放在腳踏車的籃子內，原來腳踏車、鋸子都放在倉庫
    內。倉庫有門，門是電動門，門有關起來，被告是從旁邊的木門進入，門木沒有
    上鎖。我確實有看到被告本人，我當時抱著小孩餵奶，想說是村子的人不要追我
    沒有看錯人，當時燈很亮，倉庫外面就有路燈，我是看到被告的正面牽著我的腳
    踏車。」等情明確，且證人戊○○與被告係從小的鄰居，其住宅與被告家又僅相
    隔二百公尺，衡情證人戊○○應對被告甚為熟識，當無認錯人之可能，且如非證
    人戊○○極為肯定被告即是偷竊之人，當不致願破壞同村又從小一塊長大鄰居之
    情誼而堅定指認被告。況復經本院詢問證人：「（問：你所看到的人身高？）答
    ：跟我差不多，大約一七八公分左右。（問：被告家裡還有誰？）答：有一個弟
    弟、一個妹妹、一個哥哥及父母親，哥哥已婚，哥哥結婚時我也有去喝喜酒。」
    等語，依上證人所述之人身高亦與被告所陳述其身高相符，且證人對被告家中情
    況亦甚了解，益證證人戊○○指認之可信性，是證人之指述應堪採信，被告空言
    否認，應係卸責之詞，本案事證明確，被告此部分犯行，亦堪認定。
三、查窗戶係防閑之安全設備，最高法院著有三十三年上字第一五０四號、四十一年
    台非字第三八號判例。核被告所為前開事實（一）（三）（五）（六）係犯刑法
    第三百二十條第一項之普通竊盜罪；事實（二）所為係犯刑法第三百二十一條第
    一項第二款之逾越安全設備竊盜罪；事實（四）係犯刑法第三百二十條第一項之
    普通竊盜罪、第三百零六條第一項前段無故侵入他人住宅罪；上開二罪，有方法
    、目的之牽連關係，爰依刑法第五十五條之規定，從一重之普通竊盜罪論處。另
    被告與與「陳○燈」此真實姓名年籍資料均不詳之成年男子就上開事實（一）之
    竊盜犯行，有犯意之聯絡及行為之分擔，為共同正犯。被告就事實（一）到（六
    ）所為多次竊盜行為，時間緊接，所犯基本罪名相同，顯均係出於概括犯意為之
    ，為連續犯，應依刑法第五十六條之規定，以較重之逾越安全設備竊盜罪論處，
    並依法加重其刑。又公訴人雖未對被告前開事實（一）（二）（三）（五）（六
    ）之竊盜犯行起訴，惟此部分與前開論罪科刑部分有連續犯之裁判上一罪關係，
    復經檢察官移送併辦，依審判不可分原則，本院自應併予審理，附此敘明。另檢
    察官起訴之犯罪事實就被告竊取被害人庚○○○之財物部分，雖論及包括勞力士
    手錶、戒指各二只及現金八萬餘元，惟就竊取上開勞力士手錶、戒指各二只及現
    金七萬餘元部分以外之物，被告均否認，參以被告既已坦認此次竊盜犯行，應無
    必要僅堅決否認竊取部分財物，且此部分犯行僅有被害人指訴，並無其他證據足
    資佐證，是就被告竊取被害人庚○○○財物部分，本院自應僅認定勞力士手錶、
    戒指各二只及現金七萬餘元部分，而不包括起訴事實所述之其他部分財物，惟此
    係犯罪事實之減縮，不另予判決，併予敘明之。
四、又被告曾因竊盜案件，經本院以八十七年易字第五八七○判處有期徒刑十月確定
    ，於九十二年七月十一日執行完畢，詳臺灣高等法院被告全國前案紀錄表、臺灣
    高雄地方法院檢察署刑案資料查註紀錄表各一份在卷可按，其於五年內再犯有期
    徒刑以上之本罪，為累犯，應依刑法第四十七條之規定，加重其刑，並依法遞加
    之。爰審酌被告之品行、人格，經歷及其智識程度（國中畢業），其現年二十八
    歲，正值年輕力壯之年紀，不思循正途賺取所需，竟貪圖私慾，連續竊取他人自
    小客車、鐵條、電動腳踏車、電鋸、金項鍊、現金、香菸、手錶、戒指等物，對
    被害人所造成之損害不小，且造成被害人生活上之嚴重不便，並侵入他人住宅竊
    取財物，嚴重影響社會治安及居家安全，且被告先後六次竊盜犯行時間間隔短暫
    ，行為嚴重侵害財產法益，惡性非輕，參以其犯罪後坦認部分犯行，所竊取之財
    物中之勞力士手錶、戒指各二只、現金一萬五百元、自小客車一臺，ＶＣＤ放影
    機一臺、挖土斗、鐵條等物均已返還被害人等一切情狀，量處如主文所示之刑，
    以資懲儆。另公訴人雖以：被告有竊盜犯罪之習慣，是請求本院在判處被告罪刑
    之同時，依竊盜犯贓物犯保安處分條例規定，諭知被告入勞動場所強制工作等節
    。然按刑法上規定之犯罪習慣，係指犯罪已成為日常之慣性行為，而竊盜犯有無
    犯罪習慣，固為事實審法院之職權，但行為人之犯罪成為習慣，在客觀上有於較
    長之一段時間內反覆為多次犯罪行為之情狀，是以犯罪之次數多寡及犯罪時間之
    長短，應為認定有無犯罪習慣之重要因素，事實審法院在認定行為人有無犯罪習
    慣時，對行為人犯罪之次數及賡續之時間等情況，如未以之作為認定之依據，則
    其職權之行使，難謂適法（最高法院七十九年度台上字第四二五五號、七十三年
    度台上字第九八一號判決參照）。查被告前因竊盜案件，曾經判處有期徒刑十月
    確定，已如前述並有前揭判決附卷可按，固可確認，然該次竊盜行為之時間，係
    在八十七年八月間，而被告於前次竊盜犯行後，事隔數年，始再度犯本件竊盜案
    件，是從其犯罪時間、次數、所竊財物及對象觀之，顯與一般慣竊之懶惰成習，
    長期間且有計劃一再多次數而以犯罪成為日常習慣之情形有所不同，是其應屬一
    時貪念所為之犯罪行為，而非有犯罪習慣之人，是公訴人所認，容有未洽，爰不
    諭知於刑之執行前，令入勞動場所強制工作，附此敘明。
五、另檢察官移送併辦九十三年度偵緝字第一五七○號即如附表一之犯罪事實及九十
    三年度偵字第二一七五三號如附表二之犯罪事實（九十三年度偵字第二一七五三
    號之犯罪事實除附表二所列部分不同外，其餘均與九十三年度偵緝字第一五七○
    號之犯罪事實相同），認被告與己○○共同為上述之竊盜犯行，因認被告另涉有
    竊盜犯嫌，惟查：（一）檢察官認被告涉犯此部份竊盜犯行，主要係依據共犯己○○之指述，然被告堅決否認有前開犯行，辯稱：「與己○○是小時候的朋友，
    但是我很久沒有見過他了，只有在九十三年五月二十五日被查獲的之前三天看到
    己○○而已，後來在五月二十五日那天又看到他，警察來時我就跑掉了，然後己○○被警察抓到把所有的案子都推到我身上，我確實沒有和己○○一起偷東西。
    」，經本院借提己○○到庭結證證述：「是刑事組要我這樣講，但被告真的沒有
    和我一同作案，警察借提我很多次，他說我如果承認有犯罪，就可以交保出去。
    」等語明確（參本院第一二五頁）。本件除證人己○○於警偵訊之供述外，並無
    何具體證據資料足資認定被告與己○○共同行竊之犯行，自不能僅憑其此部分之
    陳述，遽為不利於被告之認定。況己○○於本院結證證述並經交互詰問之結果均
    一再聲稱被告並未與之共同行竊，自不能僅憑證人己○○前後反覆之證述，遽為
    認定被告犯行之主要證據，此外，復查無其他積極證據足資認定被告上開犯行，
    是前揭送請併辦部份與前揭論罪科刑部分即無裁判上一罪關係，應予退回，併予
    敘明。
據上論斷，應依刑事訴訟法第二百九十九第一項前段，刑法第二十八條、第五十六條
、第三百零六條第一項前段、第三百二十一條第一項第二款、第三百二十條第一項、
第五十五條、第四十七條，罰金罰鍰提高標準條例第一條前段，判決如主文。
本案經檢察官丁○○到庭執行職務。
中      華      民      國    九十三    年      十一      月     三十   日
                                  臺灣高雄地方法院刑事第八庭
                                      審判長法  官    陳樹村
                                            法  官    吳俊龍
                                            法  官    林意芳
右正本證明與原本無異。
如不服本判決，應於判決送達後十日內，向本院提出上訴狀。
                                            書記官    曾秀鳳
中      華      民      國    九十三    年      十二      月       七   日
附表一
┌──┬──────┬───────┬────┬────────┐
│編號│   時  間   │    地  點    │犯罪方法│  竊 得 物 品   │
│    │            │              │        │                │
├──┼──────┼───────┼────┼────────┤
│    │ 九十三年四 │高雄縣杉林鄉月│以破壞剪│電線一批        │
│ 一 │ 月二日二十 │眉村清水路象寮│竊取    │                │
│    │ 三時許     │巷四號旁電線桿│        │                │
├──┼──────┼───────┼────┼────────┤
│    │ 九十三年四 │高雄縣杉林鄉新│同右    │電線一批        │
│ 二 │ 月六日     │村小份尾、份│        │                │
│    │            │尾幹十九號電線│        │                │
│    │            │桿            │        │                │
├──┼──────┼───────┼────┼────────┤
│    │ 九十三年四 │高雄縣杉林鄉月│同右    │電線一批        │
│ 三 │ 月八日二十 │眉村產業道路高│        │                │
│    │ 二時許     │分九十電線桿  │        │                │
├──┼──────┼───────┼────┼────────┤
│    │ 九十三年四 │高雄縣杉林鄉新│同右    │電線一批        │
│ 四 │ 月十日     │村小份尾、份│        │                │
│    │            │尾幹二十二號電│        │                │
│    │            │線桿          │        │                │
├──┼──────┼───────┼────┼────────┤
│    │ 九十三年四 │高雄縣杉林鄉月│徒手竊取│抽水馬達一台    │
│ 五 │ 月十二日   │眉村桐竹路田園│        │                │
│    │            │旁水井        │        │                │
├──┼──────┼───────┼────┼────────┤
│    │ 九十三年四 │高雄縣杉林鄉集│以破壞剪│電線一批        │
│ 六 │ 月十四日   │來村杉甲高幹＃│竊取    │                │
│    │            │九十二右五之一│        │                │
│    │            │電線桿        │        │                │
├──┼──────┼───────┼────┼────────┤
│    │ 九十三年四 │高雄縣杉林鄉新│同右    │電線一批        │
│ 七 │ 月十五日   │村旗林高幹四│        │                │
│    │            │０六右七電線桿│        │                │
├──┼──────┼───────┼────┼────────┤
│    │ 九十三年四 │高雄縣甲仙鄉東│同右    │電線一批        │
│ 八 │ 月十五日   │安村南橫高幹一│        │                │
│    │            │六一之一至一六│        │                │
│    │            │一電線桿      │        │                │
├──┼──────┼───────┼────┼────────┤
│    │ 九十三年四 │高雄縣杉林鄉月│同右    │電線一批        │
│ 九 │ 月十七日二 │眉村內寮產業道│        │                │
│    │ 十三時許   │路紅馬高分＃二│        │                │
│    │            │十一電線桿    │        │                │
├──┼──────┼───────┼────┼────────┤
│    │ 九十三年四 │高雄縣旗山鎮圓│同右    │電線一批        │
│ 十 │ 月十九日二 │潭華山路旗林幹│        │                │
│    │ 十一時許（ │一六二電線桿  │        │                │
│    │起訴書誤載為│              │        │                │
│    │二十二時)   │              │        │                │
├──┼──────┼───────┼────┼────────┤
│    │ 九十三年四 │高雄縣甲仙鄉大│同右    │電線一批        │
│ 十 │ 月十九日   │田村砂石場路高│        │                │
│ 一 │            │份＃三之四號電│        │                │
│    │            │線桿          │        │                │
├──┼──────┼───────┼────┼────────┤
│    │ 九十三年四 │高雄縣杉林鄉集│同右    │電線一批        │
│ 十 │ 月二十日   │來村北幹一八二│        │                │
│ 二 │            │號電線桿      │        │                │
├──┼──────┼───────┼────┼────────┤
│    │ 九十三年四 │高雄縣甲仙鄉大│同右    │電線一批        │
│ 十 │ 月二十二日 │田村砂石場路高│        │                │
│ 三 │            │分五號電線桿  │        │                │
├──┼──────┼───────┼────┼────────┤
│    │ 九十三年五 │高雄縣甲仙鄉東│同右    │電線一批        │
│ 十 │ 月四日     │安村南橫高幹一│        │                │
│ 四 │            │五六號電線桿  │        │                │
├──┼──────┼───────┼────┼────────┤
│    │ 九十三年五 │高雄縣杉林鄉月│同右    │電線二條        │
│ 十 │ 月六日二十 │眉村內寮產業道│        │                │
│ 五 │ 時許       │路高分＃三十九│        │                │
│    │            │右六電線桿    │        │                │
├──┼──────┼───────┼────┼────────┤
│    │ 九十三年五 │高雄縣杉林鄉月│同右    │電線一批        │
│ 十 │ 月十日二十 │眉村內寮產業道│        │                │
│ 六 │ 時許(起訴書│路高分＃三十九│        │                │
│    │誤載為二十一│右十之一電線桿│        │                │
│    │時)         │              │        │                │
├──┼──────┼───────┼────┼────────┤
│    │ 九十三年五 │高雄縣杉林鄉新│徒手進入│小山豬一隻、鴿子│
│ 十 │ 月十五日   │村小份尾司馬│籬笆內竊│十隻            │
│ 七 │            │路三八四巷十一│取      │                │
│    │            │號空地        │        │                │
├──┼──────┼───────┼────┼────────┤
│    │ 九十三年五 │高雄縣杉林鄉月│同右    │小山豬一隻、賽鴿│
│ 十 │ 月十八日   │眉村桐竹路五十│        │五隻            │
│ 八 │            │一號旁        │        │                │
├──┼──────┼───────┼────┼────────┤
│    │ 九十三年五 │高雄縣美濃鎮福│打破窗戶│金牌一條        │
│ 十 │ 月二十日   │美路二０六號後│玻璃進入│                │
│ 九 │            │方住宅        │屋內(侵 │                │
│    │            │              │入住宅部│                │
│    │            │              │分未據告│                │
│    │            │              │訴)     │                │
├──┼──────┼───────┼────┼────────┤
│    │ 九十三年五 │高雄縣杉林鄉月│以破壞剪│電線一批        │
│ 二 │ 月二十三日 │眉村粗坑高分＃│竊取    │                │
│ 十 │            │右七          │        │                │
├──┼──────┼───────┼────┼────────┤
│    │ 九十三年五 │高雄縣杉林鄉月│同右    │電線一批        │
│ 二 │ 月二十四日 │眉村桐竹路產業│        │                │
│ 一 │ 二十三時許 │道路高分＃二十│        │                │
│    │(起訴書誤載 │七右二十電線桿│        │                │
│    │ 為二十二時)│              │        │                │
├──┼──────┼───────┼────┼────────┤
│    │ 不詳       │高雄縣杉林鄉月│同右    │電線一批        │
│ 二 │            │眉村桐竹路粗坑│        │                │
│ 二 │            │溪旁          │        │                │
├──┼──────┼───────┼────┼────────┤
│    │ 九十三年五 │高雄縣杉林鄉月│持剪刀破│車號ＷＩＺ─一  │
│ 二 │ 月二十五日 │眉村清水路高公│壞機車鎖│七八號機車一台  │
│ 三 │ 六時許     │明巷二十號前  │頭      │                │
├──┼──────┼───────┼────┼────────┤
│    │ 九十三年五 │高雄縣杉林鄉月│持老虎鉗│音響擴音器一個、│
│ 二 │ 月二十五日 │眉村桐竹路四十│破壞大門│麥克風五支、烤麵│
│ 四 │ 十三時二十 │六之六號      │之門鎖入│包機二台、點歌目│
│    │ 分許       │              │內行竊( │錄二本、卡拉ＯＫ│
│    │            │              │侵入住宅│主機一台、蕃刀一│
│    │            │              │部分未據│支、酒十瓶、手電│
│    │            │              │告訴)   │筒一支、茶葉三罐│
│    │            │              │        │、登山鞋一只、水│
│    │            │              │        │果刀一支(起訴書 │
│    │            │              │        │漏載)           │
└──┴──────┴───────┴────┴────────┘
附表二
┌──┬──────┬───────┬────┬────────┐
│編號│   時  間   │    地  點    │犯罪方法│  竊 得 物 品   │
│    │            │              │        │                │
├──┼──────┼───────┼────┼────────┤
│    │ 九十三年四 │高雄縣杉林鄉月│以破壞剪│電線一批        │
│ 一 │ 月七日二十 │美村內寮產業道│竊取    │                │
│    │ 三時許     │路電桿        │        │                │
├──┼──────┼───────┼────┼────────┤
│    │ 九十三年四 │高雄縣杉林鄉月│同右    │電線一批        │
│ 二 │ 月二日     │美村桐竹路產業│        │                │
│    │            │道路電線桿    │        │                │
│    │            │              │        │                │
├──┼──────┼───────┼────┼────────┤
│    │ 九十三年五 │高雄縣杉林鄉月│不明    │抽水馬達一臺    │
│ 三 │ 月十二日   │美村桐竹路水井│        │                │
│    │            │              │        │                │
└──┴──────┴───────┴────┴────────┘
附錄論罪科刑法條：
中華民國刑法第三百二十條
(普通竊盜罪、竊佔罪)
意圖為自己或第三人不法之所有，而竊取他人之動產者，為竊盜罪，處五
年以下有期徒刑、拘役或五百元以下罰金。
意圖為自己或第三人不法之利益，而竊佔他人之不動產者，依前項之規定
處斷。
前二項之未遂犯罰之。
中華民國刑法第三百二十一條
犯竊盜罪而有左列情形之一者，處六月以上、五年以下有期徒刑：
一  於夜間侵入住宅或有人居住之建築物、船艦或隱匿其內而犯之者。
二  毀越門扇、牆垣或其他安全設備而犯之者。
三  攜帶兇器而犯之者。
四  結夥三人以上而犯之者。
五  乘火災、水災或其他災害之際而犯之者。
六  在車站或埠頭而犯之者。
前項之未遂犯罰之。
